Minutes et répertoires du notaire Étienne CARTAULT, 4 janvier 1772 - 10 octobre 1783 (étude XXXII)
Archives nationales
Minutes et répertoires du notaire Étienne CARTAULT (étude XXXII)
4 janvier 1772 - 10 octobre 1783
MC/ET/XXXII/5 - MC/ET/XXXII/6, MC/RE/XXXII/5
Etude XXXII; Cartault, Etienne
Archives nationales de France
Minutes et répertoires: la loi 2008-696 du 15 juillet 2008 relative aux archives a fixé à 75 ans à compter de la date de l'acte, ou à 25 ans à compter de la date du décès de l'intéressé si ce délai est plus bref, le délai de communication des minutes et répertoires des notaires; ce délai est porté à 100 ans à compter de la date de l'acte si le document se rapporte à un mineur (code du Patrimoine, articles L213-2, 4e d et 5e).
Autres documents de l'étude (dossiers de clients, comptabilité...): s'agissant d'archives privées, ces documents sont communicables selon les modalités fixées par le déposant ou le donateur.
Certains documents ne sont pas accessibles en raison de leur mauvais état de conservation.
Versement
Accès aux instruments de recherche de tous les notaires de l’étude XXXII
Archives de l'étude XXXII
- Minutes de Étienne CARTAULT, 1772 - 1783; MC/ET/XXXII/5 - MC/ET/XXXII/6
  - Minutes. 1772 - 1783, MC/ET/XXXII/5
    Informations concernant le classement:
    Le niveau inférieur de description, quand il existe, correspond aux minutes d'actes. Toutes les minutes ne sont pas forcément décrites une à une. Les descriptions de ces minutes sont plus ou moins détaillées.
    - Tontine, constitution, emission 1759., 31 mars 1761; MC/ET/XXXII/5
      Informations complémentaires:
      Intervenant 1, en première partie:
      Nom, qualité: (Mme ou Mlle) Dufour, Elisabeth Marie Therese.
      État civil: veuve.
      Relations: veuve de l'intervenant 2.
      Intervenant 2, indirect:
      Nom, qualité: (M.) Mignan, Antoine.
      État civil: décédé.
      Profession: fabricant de galons (marchand)
      Origine de l'information:
      Base Arno 1761 (base de données migrée: voir contexte dans le Plan d’orientation général - Notaires de Paris, guides thématiques du Minutier).
      Date de création de la notice: 2000
      constitution de rente
    - Tontine, constitution, emission 1759., 31 mars 1761; MC/ET/XXXII/5
      Nom, qualité: (M.) Bocquet, Claude Brice
    - Tontine, constitution, emission 1759., 31 mars 1761; MC/ET/XXXII/5
      Nom, qualité: (M.) Barrier, Gilles (bourgeois, Paris), Paris
    - Tontine, constitution, emission 1759., 31 mars 1761; MC/ET/XXXII/5
      Nom, qualité: (Mme ou Mlle) Nez, Claude
    - Tontine, constitution, emission 1759., 31 mars 1761; MC/ET/XXXII/5
      Nom, qualité: (Mme ou Mlle) Lambert, Anne
    - Tontine, constitution, emission 1759., 31 mars 1761; MC/ET/XXXII/5
      Nom, qualité: (Mme ou Mlle) Jamet de Saint-Hilaire, Marie Antoinette.
      État civil: mariée.
      Relations: épouse de l'intervenant 2.
      Nom, qualité: (M.) Ginestet, Jean
    - Tontine, constitution, emission 1759., 31 mars 1761; MC/ET/XXXII/5
      Nom, qualité: (Mme ou Mlle) Perreau, Francoise
    - Tontine, constitution, emission 1759., 31 mars 1761; MC/ET/XXXII/5
      Nom, qualité: (Mme ou Mlle) Parmentier, Elisabeth
    - Tontine, constitution, emission 1759., 31 mars 1761; MC/ET/XXXII/5
      Nom, qualité: persname (anonyme Volontaire)
    - Tontine, constitution, emission 1759., 31 mars 1761; MC/ET/XXXII/5
      Nom, qualité: (Mme ou Mlle) Auge, Marguerite
    - Tontine, constitution, emission 1759., 31 mars 1761; MC/ET/XXXII/5
      Nom, qualité: (M.) Moisson, Charles
    - Tontine, constitution, emission 1759., 31 mars 1761; MC/ET/XXXII/5
    - Tontine, constitution, emission 1759., 31 mars 1761; MC/ET/XXXII/5
      Nom, qualité: (Mme ou Mlle) Allingre, Marie
    - Tontine, constitution, emission 1759., 31 mars 1761; MC/ET/XXXII/5
      Nom, qualité: (Mme ou Mlle) Galmiche, Francoise
    - Tontine, constitution, emission 1759., 31 mars 1761; MC/ET/XXXII/5
      Nom, qualité: (Mme ou Mlle) Tassu, Anne
    - Tontine, constitution, emission 1759., 31 mars 1761; MC/ET/XXXII/5
      Nom, qualité: (M.) Poullain de Martenay, Nicolas Rene Thomas (écuyer)
    - Tontine, constitution, emission 1759., 31 mars 1761; MC/ET/XXXII/5
    - Tontine, constitution, emission 1759., 31 mars 1761; MC/ET/XXXII/5
      Nom, qualité: (M.) Thouin, Francois.
      Intervenant 2, en première partie:
      Nom, qualité: (Mme ou Mlle) Rousseau, Marie Jeanne.
      Relations: épouse de l'intervenant 1
    - Tontine, constitution, emission 1759., 31 mars 1761; MC/ET/XXXII/5
    - Tontine, constitution, emission 1759., 31 mars 1761; MC/ET/XXXII/5
    - Tontine, constitution, emission 1759., 31 mars 1761; MC/ET/XXXII/5
      Nom, qualité: (Mme ou Mlle) Maury, Marie.
      Nom, qualité: (M.) Sarrazin, Jean.
      Profession: bourrelier (maître), Paris
    - Tontine, constitution, emission 1759., 31 mars 1761; MC/ET/XXXII/5
      Nom, qualité: (Mme ou Mlle) Lorphevre, Claude Charlotte.
      Nom, qualité: (M.) Charon, Jean Baptiste.
      Profession: parfumeur (marchand)
    - Tontine, constitution, emission 1759., 31 mars 1761; MC/ET/XXXII/5
      Nom, qualité: (M.) Pechot, Robert Faron.
      Profession: emailleur, Paris
    - Tontine, constitution, emission 1759., 31 mars 1761; MC/ET/XXXII/5
      Nom, qualité: (M.) Salliere, Jean Baptiste (bourgeois, Paris), Paris
    - Tontine, constitution, emission 1759., 31 mars 1761; MC/ET/XXXII/5
  - Minutes (constitutions de rentes publiques). 1772 - 1781, MC/ET/XXXII/6
- Répertoire(s) de Étienne CARTAULT, 4 janvier 1772 - 10 octobre 1783; MC/RE/XXXII/5
  - Répertoire. 1772, 4 janvier - 1783, 10 octobre, 4 janvier 1772 - 10 octobre 1783; MC/RE/XXXII/5
    Informations concernant le classement et la cotation:
    Le niveau inférieur de description, quand il existe, correspond aux mentions d'actes contenues dans le répertoire. Parmi celles-ci, certaines peuvent y être décrites, de manière plus ou moins détaillée. Pour consulter l'acte proprement dit, il convient de rechercher la cote au niveau des articles (registre ou liasse) des minutes du notaire (cote de type 'MC/ET').
    - Notoriété après le décès de la dame Gatoy, épouse Hurel, 4 janvier 1780
      Mention dans le répertoire du notaire coté:
      MC/RE/XXXII/5
      Informations concernant le classement et la cotation du document:
      Attention: la cote de répertoire (de type 'MC/RE') ne permet pas de consulter la minute de l'acte. ll convient de rechercher la cote de la minute (de type 'MC/ET') au niveau des articles (registre ou liasse) de minutes du notaire.
      L'accès aux images numérisées des pages du répertoire se fait au niveau de description supérieur (' Répertoire du notaire '), rubrique ' Consulter les archives numérisées associées'.
      Base Généanot des actes contenant des renseignements d'état civil, 1780-1790 par l'association La France généalogique, 2004-2012 (base de données migrée: voir contexte dans le Plan d’orientation général - Notaires de Paris, guides thématiques du Minutier).
      Date de création de la notice: 2008
      notoriété; Gatoy (dame); Hurel (épouse)
    - Codicille déposé de la demoiselle Gourdin, 5 janvier 1780
      testament; dépôt de pièces; Gourdin (demoiselle)
    - Notoriété constatant le nombre des héritiers Martelet, 7 janvier 1780
      notoriété; Martelet
    - Contrat de mariage entre monsieur de Pincron et la demoiselle de Champmilon, 9 janvier 1780
      contrat de mariage; Pincron (monsieur de); Champmilon (demoiselle de)
    - Notoriété après le décès du sieur Périlat, 9 janvier 1780
      notoriété; Perilat (sieur)
    - Inventaire après décès de la demoiselle Cusse, épouse Grenier, 10 janvier 1780
      inventaire après décès; Cusse (demoiselle); Grenier (sieur)
    - Contrat de mariage entre le sieur Toutdenuit et la veuve Benoist, 11 janvier 1780
      contrat de mariage; Toutdenuit (sieur); Benoist (veuve)
    - Testament de monsieur Lamy de Larderol, 11 janvier 1780
      testament; Lamy de Larderol (monsieur)
    - Inventaire après décès de la demoiselle Bonnet, épouse Joubert, 12 janvier 1780
      inventaire après décès; Bonnet (demoiselle); Joubert (épouse)
    - Contrat de mariage entre le sieur Husson et la demoiselle Aubé, 13 janvier 1780
      contrat de mariage; Husson (sieur); Aube (demoiselle)
    - Contrat de mariage entre monsieur Leseurre de Brière et la demoiselle Dumont, 14 janvier 1780
      contrat de mariage; Leseurre de Briere (monsieur); Dumont (demoiselle)
    - Contrat de mariage entre monsieur Guérineau de La Varenne et mademoiselle Milleville de Bergère, 15 janvier 1780
      contrat de mariage; Guerineau de La Varenne (monsieur); Milleville de Bergere (mademoiselle)
    - Contrat de mariage entre le sieur Quintel et la demoiselle Guidort, 16 janvier 1780
      contrat de mariage; Quintel (sieur); Guidort (demoiselle)
    - Contrat de mariage entre le sieur Courtier et la demoiselle Aubé, 18 janvier 1780
      contrat de mariage; Courtier (sieur); Aube (demoiselle)
    - Testament déposé de la demoiselle Armand, veuve Autin, 19 janvier 1780
      testament; dépôt de pièces; Armand (demoiselle); Autin (sieur)
    - Contrat de mariage entre le sieur Lespicier et la demoiselle Trainoy, 22 janvier 1780
      contrat de mariage; Lespicier (sieur); Trainoy (demoiselle)
    - Contrat de mariage entre le sieur Maurice et la demoiselle Couteux, 23 janvier 1780
      contrat de mariage; Maurice (sieur); Couteux (demoiselle)
    - Inventaire après décès de la dame veuve Labady, 27 janvier 1780
      inventaire après décès; Labady (veuve)
    - Inventaire après décès de monsieur le baron de Cadignan, 28 janvier 1780
      inventaire après décès; Cadignan (monsieur de)
    - Contrat de mariage entre le sieur Guerrier et la demoiselle Fossoyeux, 30 janvier 1780
      contrat de mariage; Guerrier (sieur); Fossoyeux (demoiselle)
    - Contrat de mariage entre le sieur Joubert et la demoiselle Lebeau, 31 janvier 1780
      contrat de mariage; Joubert (sieur); Lebeau (demoiselle)
    - Contrat de mariage entre le sieur Langlois et la demoiselle Dubillion, 2 février 1780
      contrat de mariage; Langlois (sieur); Dubillion (demoiselle)
    - Testament de Pierre François Barbie, 3 février 1780
      testament; Barbie, Pierre-François
    - Contrat de mariage entre le sieur Honnet et la demoiselle Colleson, 4 février 1780
      contrat de mariage; Honnet (sieur); Colleson (demoiselle)
    - Contrat de mariage entre le sieur Gast et la demoiselle Hourel, 5 février 1780
      contrat de mariage; Gast (sieur); Hourel (demoiselle)
    - Inventaire après décès de la dame veuve Autin, 5 février 1780
      inventaire après décès; Autin (veuve)
    - Inventaire après décès de Michel Ballay, 5 février 1780
      inventaire après décès; Ballay, Michel
    - Contrat de mariage entre le sieur Le Tailleur et la demoiselle Geoffroy, 7 février 1780
      contrat de mariage; Le Tailleur (sieur); Geoffroy (demoiselle)
    - Délivrance de legs de la demoiselle Gourdin, 10 février 1780
      délivrance de legs; Gourdin (demoiselle)
    - Inventaire après décès de la veuve Bernard, 10 février 1780
      inventaire après décès; Bernard (veuve)
    - Testament du sieur Balthazar Antremont, 11 février 1780
      testament; Antremont, Balthazar
    - Notoriété après le décès de la demoiselle Clément, 12 février 1780
      notoriété; Clement (demoiselle)
    - Inventaire après décès de Pierre Croquefer, 14 février 1780
      inventaire après décès; Croquefer, Pierre
    - Contrat de mariage entre le sieur Champagne et la demoiselle Duval, 21 février 1780
      contrat de mariage; Champagne (sieur); Duval (demoiselle)
    - Inventaire après décès de la veuve Pipelard, 22 février 1780
      inventaire après décès; Pipelard (veuve)
    - Inventaire après décès de la dame veuve Biet, 24 février 1780
      inventaire après décès; Biet (veuve)
    - Testament du sieur André Joly, 25 février 1780
      testament; Joly, André
    - Dépôt des baptistaires de Messieurs de La Porterie, fils, 26 février 1780
      acte d'état civil; dépôt de pièces; La Porterie (messieurs de)
    - Désistement du testament à la succession de son mari par la veuve Petit, 29 février 1780
      renonciation; testament; Petit (sieur); Petit (veuve)
    - Notoriété constatant le nombre des héritiers Gehier, 1er mars 1780
      notoriété; Gehier
    - Inventaire après décès de monsieur Lamy de Larderol, 2 mars 1780
      inventaire après décès; Lamy de Larderol (monsieur)
    - Inventaire après décès de la veuve Leriche, 3 mars 1780
      inventaire après décès; Leriche (veuve)
    - Notoriété constatant le nombre des héritiers de la veuve Guillot et du sieur Parly, 3 mars 1780
      notoriété; Guillot (veuve); Parly (sieur)
    - Testament de Bome Jamey, 6 mars 1780
      testament; Bome Jamey
    - Inventaire après décès du sieur Gilles Renouvin, 7 mars 1780
      inventaire après décès; Renouvin, Gilles
    - Inventaire après décès de Nicolas Braux, 8 mars 1780
      inventaire après décès; Braux, Nicolas
    - Inventaire après décès du sieur Pierre François Barbié, 9 mars 1780
      inventaire après décès; Barbie, Pierre-François
    - Inventaire après décès du sieur Antoine Charvey, 10 mars 1780
      inventaire après décès; Charvey, Antoine
    - Contrat de mariage entre monsieur Ladous de Fleury et la demoiselle Loret, 10 mars 1780
      contrat de mariage; Ladous de Fleury (monsieur); Loret (demoiselle)
    - Testament de la veuve Prieur, 10 mars 1780
      testament; Prieur (veuve)
    - Inventaire après décès de Robert Pharou Pechot, 10 mars 1780
      inventaire après décès; Pharou Pechot, Robert
    - Notoriété constatant le nombre des héritiers Delaye, dit La Violette, 13 mars 1780
      notoriété; Delaye dit La Violette; La Violette - Delaye
    - Testament de Lecat, 14 mars 1780
      testament; Lecat
    - Révocation de testament de la demoiselle Marie Anne Lallouette, 17 mars 1780
      testament; renonciation; Lallouette, Marie-Anne
    - Inventaire après décès du sieur Joseph Claude Durault, 17 mars 1780
      inventaire après décès; Durault, Joseph-Claude
    - Contrat de mariage entre le sieur Vacteur et la demoiselle Misengarde, 20 mars 1780
      contrat de mariage; Vacteur (sieur); Misengarde (demoiselle)
    - Notoriété constatant le nombre des héritiers des sieur et dame Doulet, 20 mars 1780
      notoriété; Doulet (sieur); Doulet (dame)
    - Inventaire après décès de Godard, 21 mars 1780
      inventaire après décès; Godard
    - Contrat de mariage entre le sieur Fontannat et la demoiselle Louvet, 22 mars 1780
      contrat de mariage; Fontannat (sieur); Louvet (demoiselle)
    - Inventaire après décès de monsieur Lerat de Chavanne, 25 mars 1780
      inventaire après décès; Lerat de Chavanne
    - Notoriété portant renonciation à la succession Mollereau, 29 mars 1780
      notoriété; renonciation; Mollereau
    - Contrat de mariage entre le sieur Censié et la demoiselle Bouché, 30 mars 1780
      contrat de mariage; Censie (sieur); Bouche (demoiselle)
    - Contrat de mariage entre le sieur Eichner et la demoiselle Pochart, 6 avril 1780
      contrat de mariage; Eichner (sieur); Pochart (demoiselle)
    - Inventaire après décès du sieur Daube, limonadier, 7 avril 1780
      inventaire après décès; Daube (sieur); restaurateur
    - Contrat de mariage entre le sieur Charles et la demoiselle Thévenin, 8 avril 1780
      contrat de mariage; Charles (sieur); Thevenin (demoiselle)
    - Notoriété constatant le nombre des héritiers de monsieur Lamy de Larderol, 10 avril 1780
      notoriété; Lamy de Larderol (monsieur)
    - Notoriété portant rectification des noms du sieur Constant., 10 avril 1780
      notoriété; Constant (sieur)
    - Contrat de mariage entre monsieur Bonjour et la demoiselle Bulté de Chéry, 12 avril 1780
      contrat de mariage; Bonjour (monsieur); Bulte de Chery (demoiselle)
    - Inventaire après décès de madame Lereau, 17 avril 1780
      inventaire après décès; Lereau (madame)
    - Contrat de mariage entre monsieur Blondeau et la demoiselle Motué, 18 avril 1780
      contrat de mariage; Blondeau (monsieur); Motue (demoiselle)
    - Contrat de mariage entre le sieur Hurault et la demoiselle Senterre, 23 avril 1780
      contrat de mariage; Hurault (sieur); Senterre (demoiselle)
    - Contrat de mariage entre le sieur Camus et la demoiselle Pariset, 25 avril 1780
      contrat de mariage; Camus (sieur); Pariset (demoiselle)
    - Délivrance de legs concernant la succession vacante du sieur Lamy de Larderol, 25 avril 1780
      délivrance de legs; Lamy de Larderol (sieur)
    - Contrat de mariage entre le sieur Peigné et la demoiselle Roidot, 25 avril 1780
      contrat de mariage; Peigne (sieur); Roidot (demoiselle)
    - Notoriété constatant le nombre des héritiers Barré, 27 avril 1780
      notoriété; Barre
    - Contrat de mariage entre le sieur Dubois et la demoiselle Collet, 30 avril 1780
      contrat de mariage; Dubois (sieur); Collet (demoiselle)
    - Inventaire après décès de monsieur Daydé, 1er mai 1780
      inventaire après décès; Dayde (monsieur)
    - Contrat de mariage entre le sieur Bergée et la demoiselle Dumont, 3 mai 1780
      contrat de mariage; Bergee (sieur); Dumont (demoiselle)
    - Notoriété concernant le sieur Voilquin, 6 mai 1780
      notoriété; Voilquin (sieur)
    - Contrat de mariage entre le sieur Ramier et la dame veuve Lafont, 7 mai 1780
      contrat de mariage; Ramier (sieur); Lafont (veuve)
    - Contrat de mariage entre le sieur Barbier et la demoiselle Dor, 9 mai 1780
      contrat de mariage; Barbier (sieur); Dor (demoiselle)
    - Contrat de mariage entre monsieur Frémancour et la demoiselle Aubert, 10 mai 1780
      contrat de mariage; Fremancour (monsieur); Aubert (demoiselle)
    - Contrat de mariage entre le sieur Caste et la demoiselle Bleu, 11 mai 1780
      contrat de mariage; Caste (sieur); Bleu (demoiselle)
    - Inventaire après décès de la dame veuve Lemaitre, 11 mai 1780
      inventaire après décès; Lemaitre (veuve)
    - Notoriété concernant la demoiselle Heurtault, 12 mai 1780
      notoriété; Heurtault (demoiselle)
    - Contrat de mariage entre le sieur de Haut Pas et la demoiselle Goron, 15 mai 1780
      contrat de mariage; De Haut Pas (sieur); Goron (demoiselle)
    - Contrat de mariage entre le sieur Dupré et la demoiselle Jouane, 15 mai 1780
      contrat de mariage; Dupre (sieur); Jouane (demoiselle)
    - Notoriété constatant le nombre des héritiers Pinaux, 17 mai 1780
      notoriété; Pinaux
    - Inventaire après décès de la demoiselle Mouton, 17 mai 1780
      inventaire après décès; Mouton (demoiselle)
    - Contrat de mariage entre le sieur Geré et la demoiselle Famin, 20 mai 1780
      contrat de mariage; Gere (sieur); Famin (demoiselle)
    - Contrat de mariage entre le sieur Egonel et la demoiselle Sibenbour, 24 mai 1780
      contrat de mariage; Egonel (sieur); Sibenbour (demoiselle)
    - Contrat de mariage entre le sieur Debergue et la demoiselle Leblanc, 26 mai 1780
      contrat de mariage; Debergue (sieur); Leblanc (demoiselle)
    - Inventaire après décès de la veuve Raymond, 30 mai 1780
      inventaire après décès; Raymond (veuve)
    - Contrat de mariage entre le sieur Martin et la demoiselle Bezard, 2 juin 1780
      contrat de mariage; Martin (sieur); Bezard (demoiselle)
    - Contrat de mariage entre le sieur Dumont et la demoiselle Dury, 5 juin 1780
      contrat de mariage; Dumont (sieur); Dury (demoiselle)
    - Notoriété en rectification des noms des sieur et dame Jouvin, 5 juin 1780
      notoriété; Jouvin (sieur); Jouvin (dame)
    - Notoriété en rectification des noms de la demoiselle Ollivier, 13 juin 1780
      notoriété; Ollivier (demoiselle)
    - Inventaire après décès du sieur Thomassin, 16 juin 1780
      inventaire après décès; Thomassin (sieur)
    - Inventaire après décès de la dame Barascud, 27 juin 1780
      inventaire après décès; Barascud (dame)
    - Notoriété après le décès la demoiselle Thiéblemont, épouse Claquenelle, 28 juin 1780
      notoriété; Thieblemont (demoiselle); Claquenelle (sieur)
    - Notoriété constatant le nombre des héritiers Royer, 2 juillet 1780
      notoriété; Royer
    - Notoriété constatant le nombre des héritiers Pinedde, 3 juillet 1780
      notoriété; Pinedde
    - Contrat de mariage entre le sieur Petitbon et la demoiselle Dijon, 3 juillet 1780
      contrat de mariage; Petitbon (sieur); Dijon (demoiselle)
    - Contrat de mariage entre le sieur Durand et la demoiselle Durin, 4 juillet 1780
      contrat de mariage; Durand (sieur); Durin (demoiselle)
    - Inventaire après décès du sieur Blondelle, 7 juillet 1780
      inventaire après décès; Blondelle (sieur)
    - Contrat de mariage entre le sieur Parisis et la demoiselle Lafitte, 9 juillet 1780
      contrat de mariage; Parisis (sieur); Lafitte (demoiselle)
    - Inventaire après décès de la dame Mariel, 12 juillet 1780
      inventaire après décès; Mariel (dame)
    - Notoriété concernant les sieur et dame Théron, 14 juillet 1780
      notoriété; Theron (sieur); Theron (dame)
    - Contrat de mariage entre le sieur Duditlieu et la demoiselle Lecomte, 15 juillet 1780
      contrat de mariage; Duditlieu (sieur); Lecomte (demoiselle)
    - Testament du sieur Jouvin, 17 juillet 1780
      testament; Jouvin (sieur)
    - Contrat de mariage entre le sieur Barbie et la demoiselle Prévost, 18 juillet 1780
      contrat de mariage; Barbie (sieur); Prevost (demoiselle)
    - Contrat de mariage entre le sieur Deligny et la demoiselle Séjournée, 18 juillet 1780
      contrat de mariage; Deligny (sieur); Sejournee (demoiselle)
    - Inventaire après décès de la dame Narbaud, 19 juillet 1780
      inventaire après décès; Narbaud (dame)
    - Notoriété concernant la demoiselle Pouthier, 19 juillet 1780
      notoriété; Pouthier (demoiselle)
    - Contrat de mariage entre le sieur Brulé et la demoiselle Quinette, 20 juillet 1780
      contrat de mariage; Brule (sieur); Quinette (demoiselle)
    - Contrat de mariage entre le sieur Julien et la demoiselle Ducroy, 20 juillet 1780
      contrat de mariage; Julien (sieur); Ducroy (demoiselle)
    - Contrat de mariage entre le sieur Lièvre et la demoiselle Gocquart, 25 juillet 1780
      contrat de mariage; Lievre (sieur); Gocquart (demoiselle)
    - Inventaire après décès du sieur Brassac de La Cassine, 26 juillet 1780
      inventaire après décès; Brassac de La Cassine (sieur)
    - Délivrance de legs concernant les héritiers Pouthier, 27 juillet 1780
      délivrance de legs; Pouthier
    - Contrat de mariage entre le sieur Buot et la demoiselle Pitre, 1er août 1780
      contrat de mariage; Buot (sieur); Pitre (demoiselle)
    - Inventaire après décès de la demoiselle Williart, dite Isoire, 8 août 1780
      inventaire après décès; Williart dite Isoire (demoiselle); Isoire-Williart (demoiselle)
    - Notoriété concernant Leveilly, 10 août 1780
      notoriété; Leveilly
    - Contrat de mariage entre le sieur Douay et la veuve Brissollier, 12 août 1780
      contrat de mariage; Douay (sieur); Brissollier (veuve)
    - Contrat de mariage entre le sieur Collombier et la demoiselle Lebeau, 13 août 1780
      contrat de mariage; Collombier (sieur); Lebeau (demoiselle)
    - Dépôt du mortuaire de monsieur le baron de Cadignan, 16 août 1780
      acte d'état civil; dépôt de pièces; Cadignan (monsieur de)
    - Contrat de mariage entre le sieur Lallement et la veuve Gascart, 21 août 1780
      contrat de mariage; Lallement (sieur); Gascart (veuve)
    - Inventaire après décès du sieur Benoist, 21 août 1780
      inventaire après décès; Benoist (sieur)
    - Inventaire après décès du sieur Suinot, 22 août 1780
      inventaire après décès; Suinot (sieur)
    - Contrat de mariage entre le sieur Sirbeau et la veuve Anciaume, 23 août 1780
      contrat de mariage; Sirbeau (sieur); Anciaume (veuve)